臺灣高等法院高雄分院刑事判決　　　　 94年度上訴字第742號
上　訴　人
即　被　告　甲○○
指定辯護人　本院公設辯護人　李佩娟
上列上訴人因違反槍砲彈藥刀械管制條例案件，不服臺灣高雄地
方法院93年度訴字第2035號中華民國94年2 月25日第一審判決（
起訴案號：臺灣高雄地方法院檢察署93年度偵字第14436 號），
提起上訴，本院判決如下：
    主  文
原判決撤銷。
甲○○未經許可，寄藏可發射子彈具有殺傷力之改造玩具手槍，
處有期徒刑壹年陸月，併科罰金新臺幣拾萬元，罰金如易服勞役
，以銀元佰元（新臺幣玖佰元）折算壹日。扣案之仿GLOC K
廠17型半自動手槍製造之改造玩具手槍壹支（含彈匣壹個，槍枝
管制編號：0000000000號）、口徑9mm 制式子彈壹顆均沒收。
    事  實
一、甲○○明知槍械、子彈係政府明令管制之物品，未經許可，
    不得擅自持有、寄藏，竟於民國93年7 月初某日，在高雄縣
    鳳山市○○○路1229號9 樓租屋處，受一綽號「魚刺」年籍
    不詳成年男子之委託，代為保管可發射子彈且具有殺傷力之
    仿GLOCK 廠17型半自動手槍製造之改造玩具手槍1 支（含彈
    匣1 個，槍枝管制編號0000000000號）、具殺傷力之口徑9m
    m 制式子彈2 顆（鑑驗時試射1 顆，僅剩餘1 顆），而將之
    藏置於前揭租屋處之臥室廁所浴缸外側清理孔內。嗣於93年
    7 月16日下午3 時50分許，為警循線搜索查獲，並在上開租
    屋處扣得前揭改造玩具手槍、子彈（另扣得子彈1 顆經鑑驗
    試射結果無法擊發）。
二、案經高雄縣政府警察局鳳山分局移送臺灣高雄地方法院檢察
    署檢察官偵查起訴，經原審依簡式審判程序審理。
    理  由
一、上開事實，業經上訴人即被告甲○○（下稱被告）坦承不諱
    ，並有上開改造玩具手槍、子彈扣案可稽。而扣案之槍、彈
    ，經送請內政部警政署刑事警察局鑑驗結果，認為扣案之槍
    枝1 支（槍枝管制編號0000000000號）係仿GLOCK 廠17型半
    自動手槍製造之玩具手搶，機械性能良好，認具有殺傷力；
    另外子彈2 顆，認係口徑9mm 制式子彈，其中1 顆之底火皿
    均具撞擊痕跡，經實際試射結果，可擊發，認具有殺傷力，
    此有內政部警政署刑事警察局93年7 月20日刑鑑字第093014
    8758號函1 紙在卷足憑（偵查卷第19頁），足認被告自白與
    事實相符，堪信為真實，本件事證明確，被告犯行堪予認定
    。
二、被告於本院聲請傳喚證人陳家琴，欲證明扣案之槍彈是綽號
    「魚翅」之人所交付，並非其所有等情，並於本院準備程序
    時陳稱：交付槍彈之人名叫于大川等語。經查：本院認定扣
    案槍彈確是綽號「魚翅」之男子所交付委託被告寄藏之情，
    與被告聲請傳喚證人欲待證之事項相符，本無再予調查之必
    要，嗣經本院審理時傳喚證人陳家琴，證人未遵期到庭，被
    告於審理時亦已當庭捨棄再予傳喚，佐以證人陳家琴曾於警
    詢時供稱：曾聽被告與友人綽號「魚翅」通電話，內容為有
    包東西要寄放甲○○那裡之語（警卷第16、17頁），證人僅
    是從被告之電話通話中，聽聞綽號魚翅之人要寄放東西於被
    告處，並未親自見聞，亦與被告所欲待證事項並無關連，故
    本院不再予以調查。另經本院職權傳喚證人于大川，經詰問
    結果，證人于大川始終否認交付扣案槍彈予被告，且無其他
    旁證足以證明被告於本院準備程序時所言屬實，故本院不為
    如是認定；況依槍砲彈藥刀械管制條例第18條第4 項規定，
    需被告自白，並供述全部槍彈之來源及去向，因而查獲或因
    而防止重大危害治安事件之發生，始可獲減輕或免除其刑之
    寬典，是被告所陳上情縱或屬實，亦不符合上開規定之要件
    ，併此敘明。
二、按被告行為後，槍砲彈藥刀械管制條例於94年1 月26日修正
    公布，並於同年月28日生效，該條例第11條廢止，將該條文
    中所列「該條例第4 條第1 項第1 款所定其他可發射金屬或
    子彈具有殺傷力之各式槍砲」移列至該條例第8 條，同時將
    第8 條第4 項之法定刑修正提高為「3 年以上10年以下有期
    徒刑，併科新臺幣700 萬元以下罰金。」，而該條例修正前
    第11條第4 項原規定「未經許可，持有、寄藏或意圖販賣而
    陳列第1 項所列槍砲者，處1 年以上7 年以下有期徒刑，併
    科新臺幣700 萬元以下罰金。」，是被告行為後，法律已有
    變更，經比較新舊法結果，以舊法較有利於被告，依刑法第
    2 條第1 項但書規定，自應適用修正前槍砲彈藥刀械管制條
    例第11條第4 項之罪。另同條例第12條第4 項並未修正，此
    部分自無新舊法比較之問題。是核被告所為，係犯修正前槍
    砲彈藥刀械管制條例第11條第4 項未經許可寄藏可發射子彈
    具有殺傷力之改造手槍罪及同條例第12條第4 項之未經許可
    寄藏具有殺傷力之制式子彈罪。寄藏之受人委託代為保管，
    其保管之本身所為之「持有」，係「寄藏」之當然結果，不
    再論擬。被告以一個持有行為，同時寄藏改造玩具手槍及制
    式子彈，係一行為觸犯數罪名，為想像競合犯，依刑法第55
    條規定，從一重之未經許可持有可發射子彈具有殺傷力之改
    造玩具手槍罪處斷。公訴人認被告寄藏3 顆具有殺傷力之制
    式子彈，然經鑑驗試射結果，其中1 顆子彈無法擊發，認係
    不發彈，應無殺傷力，有上開鑑驗通知書在卷可稽，故此顆
    子彈自非槍砲彈藥刀械管制條例第12條第4 項之規範客體，
    公訴人如上認定，尚有誤會，應予指明。
三、原審據以論處被告罪刑，固非無見。惟查：(一)原判決於理由
    中係認被告所犯為「寄藏」罪刑，惟於主文中竟為「持有」
    罪刑之諭知，顯有違誤。(二)被告行為後，槍砲彈藥刀械管制
    條例雖於94年1 月26日修正公布，並於同年月28日生效，但
    該條例第12條並未修正，故被告寄藏子彈之犯行，並無新舊
    法比較問題，惟原判決仍認被告此部分犯行，同有新舊法比
    較之問題，亦有未合。被告上訴意旨指槍彈係受人委託寄藏
    ，指摘原判決不當，非無理由，且原判決亦有前揭可議，自
    應由本院將原判決撤銷改判。審酌被告未經許可持有改造手
    槍及子彈，具危害社會安全之潛在性，且被告先前亦曾因相
    同犯行，經原審法院判處有期徒刑1 年6 月確定，有臺灣高
    等法院被告全國前案紀錄表在卷可參，素行不良，然念及其
    持有槍彈時間非長，且年紀尚輕，犯後坦承犯行，犯後態度
    堪認良好等一切情狀，量處有期徒刑1 年6 月，併科罰金新
    台幣10萬元，並就罰金部分諭知易服勞役之折算標準。
四、扣案仿GLOCK 廠17型半自動手槍製造之玩具手搶1 支（含彈
    匣1 個，槍枝管制編號0000000000號），及口徑9mm 制式子
    彈1 顆，均為違禁物，均應依刑法第38條第1 項第1 款宣告
    沒收。另扣案子彈2 顆，其中1 顆業已試射，1 顆無法擊發
    ，均不具殺傷力，非屬違禁物，故不予宣告沒收。
據上論結，應依刑事訴訟法第369 條第1 項前段、第364 條、第
299 條第1 項前段，修正前槍砲彈藥刀械管制條例第11條第4 項
、第12條第4 項，刑法第11條前段、第2 條第1 項但書、第55條
、第42條第2 項、第38條第1 項第1 款，罰金罰鍰提高標準條例
第2 條，現行法規所定貨幣單位折算新臺幣條例第2 條，判決如
主文。
本案經檢察官陳國全到庭執行職務。
中　　華　　民　　國　　94　　年　　8 　　月　　17　　日
                  刑事第七庭    審判長法  官   莊飛宗
                                      法  官   黃憲文
                                      法  官   黃三友
以上正本證明與原本無異。
如不服本判決應於收受本判決後10日內向本院提出上訴書狀，其
未敘述上訴理由者，並得於提起上訴後10日內向本院補提理由書
狀（均須按他造當事人之人數附繕本）「切勿逕送上級法院」。
中　　華　　民　　國　　94　　年　　8 　　月　　18　　日
　　　　　　　　　　　　　　　　　　　書記官   黃玉珠
附錄本件判決論罪科刑法條：
修正前槍砲彈藥刀械管制條例第11條第4 項
未經許可，持有、寄藏或意圖販賣而陳列第1 項所列槍砲者，處
1 年以上7 年以下有期徒刑，併科新臺幣700 萬元以下罰金。
修正前槍砲彈藥刀械管制條例第12條第4 項
未經許可，持有、寄藏或意圖販賣而陳列子彈者，處5 年以下有
期徒刑，併科新臺幣300 萬元以下罰金。
